# Análisis exploratorio de datos

El análisis exploratorio de datos es un paso fundamental a la hora de trabajar con cualquier conjunto de datos, pues nos permite comprender el tipo de información que queremos extraer de ellos y nos da una visión general de las herramientas que nos serán convenientes utilizar en los pasos posteriores.

Para empezar, tenemos dos ficheros csv, que corresponden al *training set* y *testing set*, respectivamente. Para este paso comenzaremos a utilizar el primero, pues simplemente queremos observar de forma general su contenido.

```{r, warning=FALSE, message=FALSE}
# Librerías
library(magrittr)
library(dplyr)
library(Amelia)
```

## Conociendo los datos

```{r}
data <- read.csv("train.csv")
head(data)
```

El dataset está compuesto por 12 columnas, detallando información como si la cuenta es privada, si tiene foto de perfil y si dicha cuenta es falsa.

```{r}
# Tamaño del dataset
dim(data)
```

```{r}
str(data)
```

Todos los datos son de algún tipo numérico, pero será interesante pasar algunas de estas columnas a factores (especialmente aquellas que toman una serie de valores fijos).

```{r}
# Convertimos en factor
data$profile.pic <- data$profile.pic %>% as.factor()
data$external.URL <- data$external.URL %>% as.factor()
data$private <- data$private %>% as.factor()
data$fake <- data$fake %>% as.factor()
```

Veamos un resumen estadístico de las variables.

```{r}
summary(data)
```

También es importante saber si hay información faltante en el dataset, pues habría que decidir si eliminar esas filas o buscar alguna alternativa. Para ello, vamos a visualizar cuantas celdas hay a null.

```{r}
# Función de libreria Amelia
missmap(data)
```

Por suerte, no tenemos que gestionar los valores nulos, pues no existe ninguno.

```{r}
# Número de cuentas falsas
sum(data$fake==1)
```

## ¿Qué características tiene una cuenta falsa?

Intuitivamente, es razonable pensar que la mayoría de cuentas falsas serán aquellas con un número muy bajo de seguidores. Veamos si esto es cierto.

```{r}
# Cuentas falsas con menos seguidores que la media
fake_followers <- data %>% 
  filter(data$fake==1 & data$X.followers<mean(data$X.followers))

dim(fake_followers)[1]
```

Esto ya nos da algunas ideas interesantes, pues hemos comprobado que TODAS las cuentas falsas tienen un número de seguidores inferior a la media.

Otra característica propia de las cuentas falsas es que tengan poca o ninguna información, por lo que es probable que la mayoría no tengan foto de perfil o descripción.

```{r}
# Cuentas falsas sin foto de perfil ó descripción
length(which(data$fake==1 & (data$profile.pic==0 | data$description.length==0)))
```

```{r, warning=FALSE}
# Cantidad de cuentas que son falsas en función de si son públicas o privadas
data %>%
  group_by(fake, private) %>%
  summarise(cantidad=n())
```

Vemos que dentro de las cuentas que son privadas o no, hay una distribución uniforme de las cuentas falsas. Por tanto, esta columna es probable que no nos aporte mucha información en futuros modelos.

```{r}
# Cantidad de cuentas que son falsas en función de si tienen foto de perfil o no
data %>%
  group_by(fake, profile.pic) %>%
  summarise(cantidad=n())
```

La gran mayoría de cuentas reales poseen foto de perfil.

```{r}
# Cuentas falsas con URL
length(which(data$external.URL==1 & data$fake==1))
```

Algunas conclusiones que obtenemos es que todas las cuentas falsas tienen pocos seguidores, no tienen URL y tampoco suelen tener foto de perfil ni descripción. Esto nos ayudará a lo largo del proyecto a focalizar nuestra atención en los atributos que más información nos dan sobre cada cuenta.

Para profundizar más en todo esto, será interesante estudiar estos datos de forma visual, que es lo que se hará en el siguiente capítulo.
